臺灣臺南地方法院民事裁定
111年度聲字第181號
聲  請  人  楊輝明  
相  對  人  翁項翔  
上列當事人間債務人異議之訴事件，聲請人聲請停止執行，本院
裁定如下：
    主  文
聲請人供擔保新臺幣壹拾萬壹仟柒佰玖拾捌元後，本院一百一十
一年度司執字第九四九三五號給付貨款事件之強制執行程序，於
本院一百一十一年度補字第八七九號債務人異議之訴事件判決確
定或和解、撤回前，應暫予停止。
    理  由
一、聲請意旨略以：兩造因給付貨款強制執行事件（本院111年
    度司執字第94935號），聲請人已按強制執行法之規定提起
    債務人異議之訴。為此，請求法院裁定准予在上開債務人異
    議之訴判決確定前應暫予停止。
二、本院之判斷：
（一）按有回復原狀之聲請，或提起再審或異議之訴，或對於和
      解為繼續審判之請求，或提起宣告調解無效之訴、撤銷調
      解之訴，或對於許可強制執行之裁定提起抗告時，法院因
      必要情形，或依聲請定相當並確實擔保，得為停止強制執
      行之裁定，強制執行法第18條第2項定有明文。又法院依
      強制執行法第18條第2項定擔保金額而准許停止強制執行
      之裁定者，該項擔保係備供債權人因停止執行所受損害之
      賠償，其數額應依標的物停止執行後，債權人未能即時受
      償或利用該標的物所受之損害額，或其因另供擔保強制執
      行所受之損害額定之，非以標的物之價值或其債權額為依
      據（最高法院91年度台抗字第429號、92年度台抗第480號
      裁定同此見解）。
（二）查：
    ⒈相對人以本院107年度司執高字第15318號債權憑證為執行
      名義，聲請本院以111年度司執字第94935號對聲請人之證
      券、債券、權證、基金等財產為強制執行，執行程序尚未
      終結；聲請人已提起債務人異議之訴，本院以111年度補
      字第879號債務人異議之訴事件審理中等情，業經本院調
      取系爭執行事件及前開債務人異議之訴事件卷宗查明無訛
      ，依上揭說明，聲請人之聲請為有理由，應予准許。 
    ⒉本院審酌相對人請求強制執行之債權本金為新臺幣（下同
      ）610,787元；本件聲請人提起債務人異議之訴，其訴訟
      標的價額未逾民事訴訟法第466條第1項、第3項所定金額
      ，為應適用民事通常程序，而不得提起上訴第三審案件，
      依據司法院頒布之各級法院辦案期限實施要點所定民事通
      常程序辦案期限第一審為1年4個月、第二審為2年計算，
      上開債務人異議之訴事件審理期間至遲可推定為3年4個月
      ，此亦為相對人遲延受償之期間，則相對人此段期間所受
      之損失，應為上開金額之利息。又該項損失，應依法定利
      率即週年利率百分之5計算，且不受利率波動之影響，較
      為客觀妥適。依此，相對人因未能即時受償而可能造成之
      損失額為101,798元【計算式：610,787元×5%×（3＋4/12）
      ＝101,798元，元以下四捨五入】。是依首揭說明，聲請人
      自應對相對人因停止強制執行可能遭受之上開損害提出擔
      保，爰酌定擔保金額為101,798元。
三、依強制執行法第18條第2項，裁定如主文。
中　　華　　民　　國　　111 　年　　 10　　月 　17　　日
                  民事第五庭       法  官　盧亨龍
以上正本係照原本作成。
如對本裁定抗告須於裁定送達後10日內向本院提出抗告狀，並應
繳納抗告費新台幣1,000元整。
中　　華　　民　　國　　111 　年　　10 　 月　　18　　日
                                  書記官　彭蜀方